【裁判字號】    95,訴,1954
【裁判日期】    950808
【裁判案由】    毒品危害防制條例
【裁判全文】
臺灣臺中地方法院刑事判決              95年度訴字第1954號
公  訴  人  臺灣臺中地方法院檢察署檢察官
被      告  甲○○
                    （現於臺灣臺中監獄執行）
上列被告因毒品危害防制條例案件，經檢察官提起公訴（九十五
年度毒偵字第一六二一號），本院合議庭裁定由受命法官獨任進
行簡式審判程序，判決如下：
    主          文
甲○○連續施用第一級毒品，累犯，處有期徒刑拾月。
扣案第一級毒品海洛因貳包（合計淨重零點捌公克，空包裝總
重零點伍肆公克）均沒收銷燬之，扣案注射針筒支均沒收。
    犯罪事實及理由
一、甲○○前因搶奪及竊盜案件，經法院判處並定執行刑有期徒
    刑二年八月確定，於民國九十一年一月十一日假釋出監，於
    九十二年一月二日假釋期滿未經撤銷假釋以已執行論。復因
    施用毒品案件，經觀察、勒戒結果，認無繼續施用毒品之傾
    向，於九十四年四月一日執行完畢釋放。猶不知戒絕，於前
    案觀察、勒戒執行完畢釋放後之五年內，基於施用第一級毒
    品海洛因之概括犯意，自九十五年一月間某日起至九十五年
    三月二十五日止，在其位於臺中縣外埔鄉○○路興中二巷二
    號住處，以針筒注射身體及摻入香菸吸食之方式，連續施用
    海洛因多次，施用頻率約每星期一次。嗣於九十五年三月二
    十五日凌晨零時二十分許，在臺中縣大甲鎮中山里東陽新村
    七九號為警查獲，並當場扣得其持有海洛因二包（合計淨重
    零點三八公克，空包裝總重零點五四公克），及其所有供施
    打海洛因所用之注射針筒三支。
二、訊據被告甲○○對於上開犯罪事實坦承不諱，且被告為警查
    獲後，經警採尿送驗結果，呈海洛因代謝物嗎啡陽性反應，
    有中山醫學大學附設醫院檢驗科藥物檢測中心出具之尿液檢
    驗報告在卷可稽。而扣案疑似毒品之白色粉末二包（合計淨
    重零點三八公克，空包裝總重零點五四公克），經送檢驗結
    果，均含有海洛因成分，亦有法務部調查局九十五年五月二
    十三日調科壹字第一二○○一七八九六號鑑定通知書附卷可
    憑，復有注射針筒三支扣案可資佐證，足見被告自白與事實
    相符。本件事證明確，被告犯行堪以認定。
三、被告前因施用毒品案件，經觀察、勒戒結果，認無繼續施用
    毒品之傾向，於九十四年四月一日執行完畢釋放，有卷附臺
    灣高等法院被告前案紀錄表可參，其於前案觀察、勒戒執行
    完畢釋放後五年內再犯施用第一級毒品罪，依毒品危害防制
    條例第二十三條第二項規定，應予論科。
四、被告行為後，刑法第四十七條關於累犯之規定已有變更，惟
    被告係於前案有期徒刑執行完畢五年內，故意再犯本件施用
    第一級毒品罪，無論依修正前或修正後之刑法第四十七條規
    定，均應論以累犯，並依法加重其刑，此部分尚無新法或舊
    法較有利於被告之問題，應逕依修正前刑法第四十七條規定
    論以累犯。然被告行為後，刑法第五十六條連續犯之規定業
    經刪除，此部分雖非犯罪構成要件之變更，但已影響被告之
    刑罰效果，自有比較新舊法之必要。經比較新舊法之結果，
    以修正前之刑法論以連續犯裁判上一罪有利於被告，依刑法
    第二條第一項前段規定，自應適用修正前刑法第五十六條之
    規定論以連續犯。
五、按海洛因係毒品危害防制條例第二條第二項第一款所列之第
    一級毒品，不得非法施用。核被告所為，係犯毒品危害防制
    條例第十條第一項之施用第一級毒品罪。被告因施用而持有
    海洛因，乃其施用第一級毒品之當然手段，不另論罪。被告
    先後多次施用海洛因犯行，時間緊接，犯罪構成要件相同，
    顯係基於概括犯意為之，為連續犯，應依修正前刑法第五十
    六條規定，以一罪論，並加重其刑。被告前犯竊盜及搶奪罪
    ，經法院判處並定執行刑有期徒刑二年八月確定，於九十一
    年一月十一日假釋出監，於九十二年一月二日假釋期滿未經
    撤銷假釋以已執行論，有上開前案紀錄表可參，其受有期徒
    刑執行完畢後五年內再犯本件有期徒刑以上之罪，為累犯，
    應依修正前刑法第四十七條規定，遞加重其刑。爰審酌被告
    因施用毒品案件，業經觀察、勒戒，猶再施用毒品不輟，顯
    無視國家杜絕毒品犯罪之禁令及毒品對其自身健康之戕害，
    其本件施用之期間、次數，及犯後坦認罪行，態度尚屬良好
    等一切情狀，量處如主文所示之刑。扣案之海洛因二包（合
    計淨重零點三八公克，空包裝總重零點五四公克），屬本案
    查獲之第一級毒品，不問屬於犯人與否，應依毒品危害防制
    條例第十八條第一項前段規定，宣告沒收銷燬之。扣案注射
    針筒三支，乃被告所有供本案施打海洛因所用之物，業據其
    供明在卷，爰依刑法第三十八條第一項第二款規定，諭知沒
    收。
據上論斷，應依刑事訴訟法第二百七十三條之一第一項、第二百
九十九條第一項前段，毒品危害防制條例第十條第一項、第十八
條第一項前段，刑法第二條第一項前段、第十一條、第三十八條
第一項第二款、（修正前）第五十六條、（修正前）第四十七條
、判決如主文。
中    華    民    國    95    年    8     月    8     日
                  刑事第十二庭  法  官  羅智文
上正本證明與原本無異。
如不服本判決，應於送達後十日內向本院提出上訴狀（須附繕
本），上訴於臺灣高等法院臺中分院。
                                書記官  孫立文
中    華    民    國    95    年    8     月    8     日
附錄本案論罪科刑法條
毒品危害防制條例第十條第一項
施用第一級毒品者，處六月以上五年以下有期徒刑。


司法院資訊處製作；財團法人民間司法改革基金會備份。
